【裁判字號】    89,訴,363
【裁判日期】    890711
【裁判案由】    違反毒品危害防制條例
【裁判全文】
臺灣基隆地方法院刑事判決                          八十九年度訴字第三六三號
    公  訴  人  台灣基隆地方法院檢察署檢察官
    被      告  甲○○
右列被告因違反毒品危害防制條例案件，經檢察官提起公訴（八十九年度偵字第一二
三四號），本院判決如左：
    主      文
甲○○連續轉讓第二級毒品，處有期徒刑捌月。
    事      實
一、甲○○基於概括之犯意，於民國八十八年十二月間，在基隆市○○路某一電動玩
    具店及基隆市大華戲院旁，連續二次轉讓各約零點五公克之第二級毒品安非他命
    予乙○○施用，嗣乙○○於同年一月二十二日因施用安非他命遭警查獲，供出上
    情始經警循線偵破。
二、案經基隆市警察局第三分局報請台灣基隆地方法院檢察署檢察官偵查起訴。
    理      由
一、訊據被告甲○○矢口否認有轉讓第二級毒品安非他命予乙○○等情，並辯稱：伊
    非喪失理智之精神病患，怎會拿自己的錢去購買毒品來請一個不熟的人，而要甘
    冒無償供應他人吸毒之罪責與風險。係乙○○向伊借錢，伊不借，乙○○挾怨報
    復云云。然查，右揭犯罪事實，業據證人乙○○於偵查中證述明確，況衡諸常情
    ，朋友間會談及金錢借貸，多是交情已不錯之狀況下方有可能，如被告與證人不
    熟，則證人豈可能開口向被告借錢，故被告辯稱伊與證人不熟云云，顯屬無稽。
    次查，被告目前因施用毒品經本院裁定送戒治處所施以強制戒治，可見被告本身
    亦有施用毒品之惡習，而施用毒品者多會互通有無，零點五公克並不算大量之毒
    品，被告與證人交情匪淺，已如前述，則被告無償轉讓安非他命予乙○○施用，
    衡情亦屬合理。是被告前揭所辯，顯與事實不符，不足採信。本件事證明確，被
    告之犯行洵堪認定，自應依法予以論科。
二、核被告所為，係犯毒品危害防制條例第八條第二項之轉讓第二級毒品罪。其先後
    多次犯行，時間緊接、所犯係構成要件相同之罪名，顯基於概括之犯意反覆為之
    ，為連續犯，應依法論以一罪並加重其刑。爰審酌被告犯罪之動機、目的、手段
    、犯罪所生之損害非輕、犯罪後態度不佳，猶飾詞卸責等一切情狀，量處如主文
    所示之刑。
據上論斷，應依刑事訴訟法第二百九十九條第一項前段、毒品危害防制條例第八條第
二項、刑法第十一條、第五十六條，判決如主文。
本案經檢察官林楨森到庭執行職務
中      華      民      國    八十九    年      七      月     十一     日
                                臺灣基隆地方法院刑事第三庭
                                        法      官  林火炎
右正本證明與原本無異。
對於本件判決如有不服，應於收受送達後十日內，向本院提出上訴書狀，上訴於臺灣
高等法院，並按他造當事人之人數附具繕本。
                                        書  記  官  明祖斌
中      華      民      國     八十九   年      六      月     三十     日
附錄論罪法條
毒品危害防制條例第八條第二項：
轉讓第二級毒品者，處六月以上五年以下有期徒刑，得併科新臺幣七十萬元以下罰金
。


司法院資訊處製作；財團法人民間司法改革基金會備份。
